【裁判字號】    98,上,221
【裁判日期】    990526
【裁判案由】    損害賠償
【裁判全文】
臺灣高等法院高雄分院民事判決           98年度上字第221號
上訴人即附
帶被上訴人  乙○○
訴訟代理人  施旭錦律師
被上訴人即
附帶上訴人  甲○○
                      通訊處台東郵政90254附23號信箱
被上訴人即
附帶上訴人  墾丁大尖山休閒育樂有限公司
兼法定代理人丙○○
上三人共同
訴訟代理人  陳世明律師
上列當事人間請求損害賠償事件，上訴人對於民國98年8 月17日
台灣屏東地方法院98年度訴字第57號第一審判決提起上訴，本院
於99年5 月12日辯論終結，判決如下：
    主  文
原判決關於(一)駁回上訴人後開第二項請求部分；(二)命被上訴人丙
○○連帶給付部分及該部分假執行之宣告；暨訴訟費用（除確定
部分外）之裁判，均廢棄。
被上訴人甲○○、墾丁大尖山休閒育樂有限公司應再連帶給付上
訴人新台幣參拾萬元及自民國九十七年四月九日起至清償日，按
週年利率百分之五計算之利息。
上開第一項(二)廢棄部分，上訴人對被上訴人丙○○在第一審之訴
及假執行之聲請均駁回。
其餘上訴駁回。
被上訴人甲○○、墾丁大尖山休閒育樂有限公司之附帶上訴均駁
回。
第一（除確定部分外）、二審訴訟費用，由上訴人負擔五分之一
，餘由被上訴人甲○○、墾丁大尖山休閒育樂有限公司連帶負擔
。
    事 實 及 理 由
一、上訴人起訴主張：被上訴人甲○○係被上訴人墾丁大尖山休
    閒育樂有限公司（下稱大尖山公司）僱用之水上摩托車娛樂
    活動教練，其工作內容係為大尖山公司駕駛水上摩托車拖曳
    香蕉船載運遊客從事水上活動。伊於民國96年2 月24日15時
    許，在屏東縣墾丁南灣（小灣）海灘處，參加大尖山公司推
    出之三合一水上活動時，由甲○○駕駛水上摩托車拖曳香蕉
    船載運包含伊、伊女兒即訴外人張鳳航及其他不詳姓名遊客
    共6 人，甲○○駕駛水上摩托車轉彎之際，香蕉船翻覆，應
    注意遊客跌落水中時，應即時返回，將遊客扶回香蕉船上，
    並避免拖曳之香蕉船撞及遊客，竟疏於注意及時返回及扶起
    落水之遊客，仍繼續駕駛水上摩托車拖曳香蕉船轉彎航行，
    致拖曳之香蕉船撞擊已落水之伊右肩部，致伊受有右肩峰鎖
    體關節脫臼並韌帶斷裂及內部軟骨破裂等傷害。甲○○因執
    行職務造成伊之損害，其僱主大尖山公司自應負連帶賠償之
    責。又大尖山公司經營以水上摩托車拖曳非動力香蕉船之水
    上遊憩活動，有違水域遊憩活動管理辦法第12條第5 項關於
    水上摩托車不得與潛水、游泳等非動力型水域遊憩活動共同
    使用相同活動時間及區位之規定，而屬違反法令，丙○○為
    大尖山公司負責人，自應就伊所受損害與大尖山公司負連帶
    賠償責任。爰依侵權行為法律關係、公司法第23條規定，聲
    明請求被上訴人連帶賠償伊醫療費新台幣（下同）44,629元
    、往返住家與醫院間之車資共計11,370元、不能擔任導師、
    專題指導老師及超鐘點課程之損失248,400 元，減少勞動能
    力30% 之損害2,700,000 元及精神慰撫金2,000,000 元，合
    計為5,004,399 元，及自起訴狀繕送達翌日起至清償日止按
    年息5%計算之利息，並願供擔保請准宣告假執行。
二、被上訴人甲○○則以：伊並無過失，上訴人受傷之原因，並
    非因撞擊「香蕉船」所致，而係於翻船時，未依行前指示及
    時放開雙手，以致落水之際，右肩關節遭受瞬間拉力而導致
    受傷；又上訴人喪失勞動能力之程度應未達30% ，上訴人請
    求之精神慰撫金金額亦屬過高等語，資為抗辯。
三、被上訴人大尖山公司及丙○○則辯以：甲○○並非大尖山公
    司之員工；又大尖山公司並無違反水遊憩活動相關法令，且
    即若有違反，上訴人之受傷亦與大尖山公司違反法令之行為
    無因果關係，丙○○毋需負連帶賠償責任等語。
四、原審經審理後，判命被上訴人連帶給付上訴人236,763 元（
    即醫療費25,393元+ 往返住家與醫院間之車資11,370元+ 精
    神慰撫金200,000 元=236,763元），及自97年4 月9 日起至
    清償日止，按年息5%計算之利息，並駁回上訴人其餘請求。
    上訴人及被上訴人均不服，分別提起上訴及附帶上訴。上訴
    人於本院上訴聲明：(一)原判決關於駁回上訴人後開第二項之
    訴部分，及命負擔訴訟費用之裁判廢棄；(二)被上訴人應再連
    帶給付上訴人2,765,542 元（即減少勞動能力之損害2,465,
    542 元+ 精神慰撫金300,000 元=2,765,542元），及自97年
    4 月9 日起至清償日止，按年息5%計算之利息；(三)第一項廢
    棄部分及第二審訴訟費用均由被上訴人負擔。答辯聲明：(一)
    附帶上訴駁回；(二)附帶上訴費用由附帶上訴人負擔。被上訴
    人則於本院附帶上訴聲明：(一)原判決不利於附帶上訴人部分
    廢棄；(二)前項廢棄部分，附帶被上訴人在第一審之訴及其假
    執行之聲請均駁回；(三)附帶上訴費用由附帶被上訴人負擔。
    答辯聲明：(一)上訴駁回；(二)第二審訴訟費用由上訴人負擔。
    至原審關於駁回上訴人2,002,094 元【即醫療費19,236元（
    44,629元-25,393 元=19,236 元）+ 不能擔任導師、專題指
    導老師及超鐘點課程之損失248,400 元+ 減少勞動能力之損
    害234,458 元（2,700,000 元-2,465,542=234,458元）+ 精
    神慰撫金1,500,000 元（2,000,000 元-200,000元-300,000
    元=1,500,000元）=2,002,094元】本息部分之請求，未據上
    訴人上訴，已告確定。
五、兩造不爭執事項：
  (一)上訴人於96年2 月24日15時許，搭乘由甲○○騎乘水上摩托
    車拖曳之香蕉船，因故落水後，受有右肩峰鎖體關節脫臼併
    韌帶斷裂及內部軟骨破裂等傷害。
  (二)上訴人因本件事故支出醫療費25,393元。
  (三)上訴人因本件事故，支出往返住家與醫院間之車資共計11,3
    70元。
  (四)上訴人每月薪資為78,650元；如上訴人得請求減少勞動能力
    之損害，其工作年資計至65歲。
六、兩造爭點：
  (一)被上訴人甲○○就本件事故之發生是否有過失？上訴人就本
    件事故之發生是否與有過失？
  (二)若甲○○應負侵權行為損害賠償責任，上訴人得請求賠償之
    減少勞動能力之損害及精神慰撫金金額各為若干？
  (三)被上訴人大尖山公司與甲○○間有無僱傭關係存在？該公司
    就本件事故是否應與甲○○負連帶賠償責任？
  (四)大尖山公司所經營以水上摩托車拖曳香蕉船之水上遊憩活動
    ，有無違反法令？如有，與上訴人受損害間有無因果關係？
    丙○○是否應與大尖山公司、甲○○就本件事故負連帶賠償
    之責？
七、被上訴人甲○○就本件事故之發生是否有過失？上訴人就本
    件事故之發生是否與有過失？
  (一)上訴人於96年2 月24日15時許，搭乘由甲○○騎乘水上摩托
    車拖曳之香蕉船在海面上繞行時曾落水，上訴人受有右肩峰
    鎖體關節脫臼併韌帶斷裂及內部軟骨破裂等傷害等情，為兩
    造所不爭。而甲○○於其所涉過失傷害罪嫌警詢中陳稱：為
    使客人有刺激感，當水上摩托車有一定速度時，伊會將水上
    摩托車稍微轉彎使香蕉船自動翻覆，在海面上繞行時有翻覆
    1 次，活動結束時再翻覆1 次等語（見外放證物原法院97年
    度簡上字第63號刑事案卷警詢卷第4 頁）。是以，足見甲○
    ○係刻意使香蕉船於海上繞行中翻覆2 次，以達其認為之活
    動或刺激效果。而甲○○既以此模式操作香蕉船，即應注意
    乘客落海後之安全，諸如乘客落海後有無沈溺海面以下、是
    否浮出，乘客彼此間有無碰撞，及保持適當距離避免水上摩
    托車或香蕉船撞擊乘客等。惟證人即上訴人之女兒張鳳航於
    前揭刑案偵查中證稱：第2 次香蕉船翻覆時，我人往右翻，
    我人就掉在水裡右側，我父親也一樣，水上摩托車又繼續前
    進，這時又拉動香蕉船才打到我父親，我聽到我父親叫一聲
    等語【見外放證物台灣屏東地方法院檢察署（下稱屏東地檢
    署）96年度偵續字第36號卷第20頁】，基此，足認事發當時
    甲○○並無不能注意之情事，而疏未注意保持適當距離，致
    其拖曳之香蕉船撞擊上訴人右肩，造成上訴人右肩受有前揭
    傷害，是甲○○就本件事故之發生係有過失，堪予認定。
  (二)甲○○雖辯稱：上訴人於翻船時，未依行前指示及時放開雙
    手，以致落水之際，右肩關節遭受瞬間拉力而導致受傷，此
    由上訴人事後至國防醫學院三軍總醫院（下稱三軍總醫院）
    就醫時，自承係因翻船時右肩遭拉扯受傷，且三軍總醫院回
    覆屏東地檢署之函文亦認瞬間拉力可造致上訴人所受之該類
    傷害可佐等語。惟查，三軍總醫院函覆屏東地檢署之96年9
    月28日集達字第0960015527號函文內固敘稱：張員（即上訴
    人）96年2 月26日（即本件事發後2 日）至本院骨科門診，
    主訴右肩疼痛2 日之久，因其在進行水上活動（香蕉船）時
    翻船，致右肩拉扯撞擊水面導致劇烈疼痛等詞（上開偵查卷
    第24頁）。惟該函檢附之出院病歷摘要表內之「病史」（
    Brief History ）項下第1 行載有：此病人之右肩因受船隻
    挫傷已持續疼痛近一週等語（The patient has sustained
    painful disability of right shoulder for 1 week due
    to "contusion by boat". ）。基此，由三軍總醫院上開函
    文所載上訴人自述之病症成因，與上開出院病歷摘要表之記
    載顯有出入，自難認三軍總醫院上開函文關於自述病因之記
    載係屬正確。從而，甲○○援引該函文稱上訴人事後就醫時
    自承係因拉扯受傷，而非遭香蕉船撞擊云云，自非可採；該
    函所述瞬間拉力可導致上訴人所受之右肩鎖骨關節分離第3
    級之傷害，亦與本件之判斷無涉。參以，上訴人於本事故甫
    發生後，經送往南門醫院急診，依南門醫院96年2 月24日急
    診病歷所載，上訴人於就診時亦係主訴「剛玩香蕉船不慎被
    打到致右肩疼痛厲害... 」等詞，有該急診病歷可稽（上開
    偵查卷第28頁），是益難認甲○○所辯上訴人係於香蕉船翻
    覆時未立即放手，致拉傷右肩等情，係屬真實。至甲○○另
    援引證人謝順宗於刑案二審審理中之證詞以證明上訴人未於
    翻船時放手致右肩成傷，惟該證人於本件事發時係在海岸邊
    ，並不在甲○○騎乘之水上摩托車或拖曳之香蕉船上，且陳
    稱：伊將上訴人拉上岸後並未問上訴人如何受傷等詞（見外
    放證物刑案二審卷第37頁後），是其既未親自見、聞或向於
    上訴人甫上岸後探問其受傷經過，則其所言並無足酌採。據
    上，甲○○本節所辯，殊無可取。
  (三)甲○○又辯稱：上訴人於刑案二審審理中陳稱翻船後剛好有
    個大浪來，把我送到浪頂，剛好他的船又對面過來，一瞬間
    就撞上了（刑案二審卷第36頁後），足見本件事故之發生係
    因偶來之大浪所致，乃屬不可抗力之事由，並非伊所得預見
    或防止，伊並無過失可言等語。惟甲○○以駕駛水上摩托車
    為業，就其工作所在海域之海象、地形，應甚熟稔，且香蕉
    船本身並無動力，需賴水上摩托車拖曳，則其猶應考慮浪潮
    、洋流對香蕉船行向及落海乘客之影響，避免於有安全顧慮
    之情況下，隨意翻覆香蕉船任令乘客落海，然其未妥為評估
    而任意翻覆香蕉船，致上訴人因海浪推湧而與香蕉船發生撞
    擊，是其仍應就本件事故負過失之責。其本節所辯亦無可採
    。
  (四)甲○○復辯稱：上訴人未在翻船時放手導致右肩拉傷，係屬
    與有過失云云。惟依前揭病歷資料或證人證詞，均無足證明
    上訴人於落海時有未放手之情事，業敘如前；且甲○○亦未
    能另舉他證以證明上訴人未及時鬆手之情。是故，上訴人既
    無翻船時未放手之情事，自無從論究其係與有過失。
  (五)承上，堪認甲○○就本件事故之發生係有過失；上訴人就本
    件事故之發生並無與有過失。
八、若甲○○應負侵權行為損害賠償責任，上訴人得請求賠償之
    減少勞動能力之損害及精神慰撫金金額各為若干？
    按故意或過失，不法侵害他人之權利者，負損害賠償責任，
    此為民法第184 條第1 項前段所明定。甲○○因過失致上訴
    人右肩受有前揭傷害，不法侵害上訴人之權利，自應負損害
    賠責任。茲就上訴人請求甲○○賠償之減少勞動能力之損害
    及精神慰撫金金額，分敘本院之判斷如下：
  (一)減少勞動能力之損害2,465,542元部分：
  1.本院囑託台北醫學大學附設醫院（下稱北醫附設醫院）就上
    訴人之右肩傷害鑑定結果，據函覆稱：乙○○君右側肩峰鎖
    骨節脫臼併韌帶斷裂及關節內軟骨破裂經手治療後右肩持續
    疼痛無力，經肩功能評估表檢查（Constant Score）結果顯
    示右肩關節為64分，左肩關節100 分（評估以(1)疼痛(2)日常
    生活影響(3)右肩活動範圍(4)肌力測試），右肩功能減損比例
    為36% ，手術治療復健已2 年多，功能並無完全恢復之可能
    ，此有該院99年2 月27日校附醫歷字第0990000948號函附卷
    足稽（本院卷第68頁）。基此，足見上訴人右肩功能減損約
    達36% 。又以上訴人右肩機能減少36% 即超逾生理運動範圍
    1/3 以上，則其所遺留之上肢機能障害相當於勞保險殘廢給
    付標準表所定「一上肢三大關節中，有一大關節遺存運動障
    害者」（該表第94項）；而該表就此障害項目之給付標準為
    60日，衡諸該表所定最高給付標準1,200 日，則上訴人減少
    勞能力之比例應為5%（即60/1,200=5% ）。至北醫附設醫院
    前揭回函雖併敘稱：勞動能力有影響，減損比例約為36% 等
    詞，惟此勞動減損比例核與該函所述右肩機能減損比例相同
    ，而徵諸事理，右肩僅為人體一上肢之一大關節，該人體部
    位功能之減損，於一般情形，當不致等同於整體勞動能力之
    減損，是該函此節說明顯有將勞動能力減損與右肩功能減損
    相混淆之虞，而無足採，附此敘明。
  2.其次，上訴人於本件事發時（96年2 月24日）任教於中華技
    術學院，嗣於97年8 月1 離職，此有中學技術學院98年4 月
    24日中華院人字第0980002593號函在卷足稽（原審卷第14 5
    頁）。而上訴人事發前、後每月均領取相當於公立大專教師
    副教授等級之薪資78,650元，為兩造所不爭。又上訴人之勞
    動能力受損，主要為無法負重出力提重物，肩上舉受限，此
    亦有北醫附設醫院前揭函可稽。基上，以上訴人自事發時起
    至97年8 月1 日離職時止，以擔任大專院校教職為業，其工
    作內容為知識傳授及學術研究，衡情當毋需負提重物或大角
    度肩上舉；且依其學識、能力，於通常情形下，應能獲取相
    同或類似性質之工作，而亦毋需出力提重物或大幅舉肩。是
    故，堪認上訴人之勞動能力雖有上開比例之減少，惟其並未
    因此受損，則上訴人主張其因勞動能力減少而受有損害，尚
    非可採，從而，其自無從請求甲○○賠償勞動能力減少之損
    害（最高法院97年度台上字第1711號判決意旨參照）。
  (二)精神慰撫金500,000元部分：
    按慰撫金之核給需斟酌雙方身分、資力與加害程度，以定其
    相當之數額，最高法院51年台上字第223 號判例意旨可資參
    照。本院斟酌上訴人於本件事發時約55歲，其右肩功能減損
    約36% ，生活起居受相當程度影響，及上訴人係博士學歷，
    年收入約100 萬元，甲○○為大學肄業，從事海上娛樂教練
    之工作，於95年度、97年度分別有約7,000 元餘、110,000
    元之收入，名下無任何財產，有刑案警詢筆錄、薪資明細及
    電子閘門財產所得調卷明細表（原審附民卷第6-11頁、本院
    卷第97-100頁）在卷可稽等一切情狀，認上訴人請求甲○○
    給付精神慰撫金於500,000 元，係屬允洽。甲○○指稱上訴
    人請求之精神慰撫金過高，係乏依據。
九、被上訴人大尖山公司與甲○○間有無僱傭關係存在？該公司
    就本件事故是否應與甲○○負連帶賠償責任？
  (一)按受僱人因執行職務，不法侵害他人之權利者，由僱用人與
    行為人連帶負損害賠償責任，民法第188 第1 項前段定有明
    文。上訴人主張大尖山公司係甲○○之僱用人，為大尖山公
    司所否認。經查，上訴人於刑案警詢中已陳明其在墾丁小灣
    遊玩時，參加由大尖山公司售票之三合一海上活動等情（刑
    案警詢卷第6-7 頁）。而甲○○於刑案偵查及本院審理中均
    不否認該三合一海上活動係由大尖山公司售票，並稱：伊服
    務後向乘客收取票券，再持票向大尖山公司請款（本院卷第
    56 頁 ）；三合一每人1 趟600 元，1 個人抽200 元，（每
    ）日會先算，月底付錢（上開偵查卷第19頁）等語綦詳。此
    外，甲○○於刑案偵查及警詢中復分別陳明：伊係受大尖山
    公司管理；（大尖山公司）有替客人投保旅遊意外保險（上
    開偵查卷第19頁、刑案警詢卷第5 頁）。據上，以甲○○自
    承其係受大尖山公司管理；且就上述三合一海上活動係由大
    尖山公司對外售票，待不特定乘客購票搭乘時，即由甲○○
    與其他輪值之駕駛搭載，甲○○於搭載完畢後向乘客收取票
    券，每日持票會算金額，月底領款，大尖山公司並為其搭載
    之乘客投保旅遊意意外保險等情以觀，客觀上亦呈甲○○受
    大尖山公司指示、監督之情狀，是自堪認大尖山公司確係甲
    ○○之僱用人。
  (二)雖大尖山公司辯稱甲○○僅係排班，且營業器具水上摩托車
    亦係甲○○向他人租用，非伊公司提供，伊公司與甲○○係
    類似計程車靠行關係云云。查，甲○○於刑案偵查中陳稱：
    當天排班剛好排到我一語（上開偵查卷第18頁），固與大尖
    山公司所述甲○○係排班進行水上摩托車駕駛工作乙節相符
    。惟上訴人對外販售三合一海上活動票券，且甲○○為執行
    該海上活動之水上摩托車駕駛之一，已如前述，則外觀上該
    項海上活動即係由上訴人經營，乘客無從分辨甲○○是否以
    自備之水上摩托車向上訴人靠行營運，僅能在購票、搭乘時
    ，自外觀上判斷該項海上活動係上訴人經營，甲○○則係為
    上訴人服勞務，是自應使大尖山公司負僱用人之責任，方足
    以保護交易安全。至甲○○所駕駛之水上摩托車縱非由上訴
    人所提供，亦僅係上訴人與甲○○內部之約定，無從因此推
    認上訴人與甲○○間無僱傭關係存在，遑論甲○○自承其係
    受上訴人管理，已敘如前。是大尖山公司本節所辯，自無可
    取。
  (三)承上，堪認大尖山公司與甲○○間係有僱傭關係存在，大尖
    山公司就本件事故自應與甲○○負連帶賠償責任。
十、大尖山公司所經營以水上摩托車拖曳香蕉船之水上遊憩活動
    ，有無違反法令？如有，與上訴人受損害間有無因果關係？
    丙○○是否應與大尖山公司、甲○○就本件事故負連帶賠償
    之責？
  (一)按公司負責人對於公司業務之執行，如有違反法令致他人受
    有損害時，對他人應與公司負連帶賠償之責，公司法第23條
    第2 項定有明文。經查，墾丁國家公園園區內小灣海域依據
    「墾丁國家公園海域遊憩活動管理方案」第1 階段示範計畫
    為第4 類活動（非動力水上活動區），於該區從動力之水上
    摩托車活動屬違規行為，有墾丁國家公園管理處98年12月29
    日墾遊字第0980009477號函在卷可稽（本院卷第62頁）。職
    是，大尖山公司在墾丁小灣海域經營水上摩托車拖曳香蕉船
    之海上活動，係屬違規行為，至為明確。至上訴人主張大尖
    山公司以水上摩托車拖曳非動力香蕉船，有違水域遊憩活動
    管理辦法第12條第5 項關於水上摩托車不得與潛水、游泳等
    非動力型水域遊憩活動共同使用相同活動時間及區位之規定
    ，係屬違反法令云云，惟大尖山公司係以水上摩托車拖曳香
    蕉船，尚非放任香蕉船順水飄流，與上開辦法所例示之非動
    力型運動為潛水或游泳，係屬有間，是自難認大尖山公司有
    違反上開辦法之情事，併此敘明。
  (二)惟按，所謂相當因果關係，係指依經驗法則，綜合行為當時
    所存在之一切事實，為客觀之事後審查，認為在一般情形下
    ，有此環境、有此行為之同一條件，均可發生同一之結果者
    ，則該條件即為發生結果之相當條件，行為與結果即有相當
    之因果關係。反之，若在一般情形下，有此同一條件存在，
    而依客觀之審認，認為不必皆發生此結果者，則該條件與結
    果並不相當，而係偶然之事實，其行為與結果間即無相當因
    果關係。而大尖山公司在墾丁小灣海域經營之前揭型態之海
    上活動固屬違規行為，惟事發當日甲○○搭載之香蕉船乘客
    共有6 人，此為上訴人陳述明確，且被上訴人均未予爭執，
    然當日僅上訴人1 人發生右肩受傷之意外。且經刑案二審向
    屏東縣政府警察局恒春分局函詢結果，該局所轄海域近年尚
    無發生他起香蕉船翻覆致人受傷之事件，此有該局97年9 月
    29日恒警刑彬字第0970014306號函附於刑事卷可稽（刑事二
    審卷第43-61 頁）。基此，堪認大尖山公司以水上摩托車拖
    曳香蕉船之違規營業行為，在同一環境、同一條件下，並非
    均可發生致人受傷之結果，上訴人右肩受傷係屬偶然之事實
    ，揆諸前揭說明，自難認大尖山公司之違規行為與上訴人右
    肩受傷之結果間具相當因果關係。
  (三)據上，大尖山公司所營以水上摩托車拖曳香蕉船之水上遊憩
    活動雖屬違規行為，然該違規行為與上訴人本件所受損害，
    並無相當因果關係存在，是大尖山公司之負責人丙○○就該
    項業務之執行，自毋需與大尖山公司及甲○○負連帶賠償之
    責。
十一、綜合前述，上訴人主張甲○○就本件事故之發生係有過失
      ，大尖山公司係甲○○之僱用人，應與其負連帶賠償之責
      ，係屬可採；惟上訴人右肩受傷與大尖山公司以水上摩托
      車拖曳香蕉船之違規行為並無相當因果關係，上訴人主張
      丙○○應就此業務之執行與大尖山公司、甲○○負連帶賠
      償責任，係無可取；又上訴人之勞動能力固減少5%，惟其
      並未因此受有損害，自無從請求賠償勞動能力減少之損害
      。另被上訴人所辯上訴人就本件事故之發生係與有過失，
      亦無可採。從而，上訴人依侵權行為法律關係，請求甲○
      ○與大尖山公司連帶給付醫療費25,393元、往返住家與醫
      院間之車資11,370元、精神慰撫金500,000 元，合計536,
      763 元，及自97年4 月9 日（即起訴狀繕本送達翌日）起
      清償日止，按週年利率5%計算之利息部分，為有理由，應
      予准許；逾此部分所為請求【2,465,542 元本息（即236,
      763+2,765,542-536,763=2,465,542 ）部分】，及上訴人
      對丙○○所為連帶給付之請求，均為無理由，應不予准許
      。原審就上開准許部分中之300,000 元（即536,763-236,
      763=300,000 ）及法定遲延利息部分，為上訴人敗訴之判
      決，容有未洽，上訴人指摘原判決此部分係屬不當，求為
      廢棄改判，洵屬有據，應由本院將原判決此部分廢棄，並
      改判如主文第一項所示。至上開不應准許部分，原審就上
      訴人請求甲○○與大尖山公司連帶給付部分，為上訴人敗
      訴之判決，尚無不合，上訴人就此部分指摘原判決不當，
      洵屬無據，應予駁回；惟原審就上訴人請求被上訴人丙○
      ○與甲○○、大尖公司連帶給付部分，為丙○○敗訴之判
      決，係有違誤，丙○○指摘原判決此部分係屬不當，求為
      廢棄改判，係屬有據，應由本院將原判決此部分廢棄，並
      改判如主文第三項所示。
十二、兩造其餘攻擊防禦方法，無礙本件勝負之判斷，爰不一一
      論敘，附此敘明。
十三、據上論結，本件上訴為一部有理由，一部無理由，甲○○
      、大尖山公司之附帶上訴為無理由，丙○○之附帶上訴為
      有理由，依民事訴訟法第450 條、第449 條第1 項、第78
      條、第79條、第85條第2 項，判決如主文。
中    華    民    國    99    年    5     月    26    日
                            民事第三庭
                                審判長法官  張國彬
                                法      官  鄭月霞
                                法      官  甯  馨
以上正本證明與原本無異。
上訴人乙○○如對本判決上訴，須於判決送達後20日內向本院提
出上訴狀，其未表明上訴理由者，應於上訴後20日內向本院提出
上訴理由書（均須按他造當事人之人數附繕本）。上訴時應提出
委任律師或具有律師資格之人之委任狀，並依附註條文規定辦理
。
被上訴人不得上訴。
中    華    民    國    99    年    5     月    26    日
                                書  記  官  施耀程
附註：
民事訴訟法第466 條之1 ：
對於第二審判決上訴，上訴人應委任律師為訴訟代理人，但上訴
人或其法定代理人具有律師資格者，不在此限。
上訴人之配偶、三親等內之血親、二親等內之姻親，或上訴人為
法人、中央或地方機關時，其所屬專任人員具有律師資格並經法
院認適當者，亦得為第三審訴訟代理人。
第1 項但書及第2 項情形，應於提起上訴或委任時釋明之。

司法院資訊處製作；財團法人民間司法改革基金會備份。
